# 第三条第（三）款的理解

提问人：qd6zf 时间：2014-04-16 15:36:11
证券期货法律适用意见第 3 号（ 2008 年 证监会公告第 22 号） 三、发行人报告期内存在对同一公司控制权人下相同、类似或相关业务进行重组的，应关注重组对发行人资产总额、营业收入或利润总额的影响情况。发行人应根据影响情况按照以下要求执行： （一）
被重组方重组前一个会计年度末的资产总额或前一个会计年度的营业收入或利润总额达到或超过重组前发行人相应项目100%的，为便于投资者了解重组后的整体运营情况，发行人重组后运行一个会计年度后方可申请发行。 （二）被重组方重组前一个会计年度末的资产总额或前一个会计年度的营业收入或利润总额达到或超过重组前发行人相应项目50%，但不超过100%的，保荐机构和发行人律师应按照相关法律法规对首次公开发行主体的要求，将被重组方纳入尽职调查范围并发表相关意见。发行申请文件还应按照《公开发行证券的公司信息披露内容与格式准则第 9 号--首次公开发行股票并上市申请文件》（证监发行字[2006]6号）附录第四章和第八章的要求，提交会计师关于被重组方的有关文件以及与财务会计资料相关的其他文件。 （三）被重组方重组前一个会计年度末的资产总额或前一个会计年度的营业收入或利润总额达到或超过重组前发行人相应项目20%的，申报财务报表至少须包含重组完成后的最近一期资产负债表。
问题 1 ：第（三）款“被重组方的 3 项指标超过发行人相应项目20%的”，从整个条款来看，这里所指的区间应该是20%—50%吧？如果是，第（二）款区间在50%—100%的重组，重组完成后反而不需要再等一期即可申报了，只要将被重组方纳入尽调，并提交被重组方包括财务资料在内的一些文件即可？
问题 2 ：第（三）款“申报财务报表至少须包含重组完成后的最近一期资产负债表”，可以这样理解吗：如果仅提供重组完成后的最近一期资产负债表，申报期间是“3年及一期+一期”；如果是提供了完整的重组完成后的最近一期 3 张报表，则重组完成后的这一期，可以计算在 3 年及一期的申报期内。但无论如何，发行人都是要在重组完成后等上一期才能申报。

回答人：chenyiwei
1 、占比 20 ％～ 50 ％的，必须提供重组完

提问人：qd6zf 时间：2014-04-17 17:58:50
单从上市时间成本方面考虑，再请教下： （一）100%以上，重组后运行一个会计年度后方可申报 （三）20%~50%，重组后至少要运营一期，方可申报
那么（二）50%~100%，从法条上看，并没要求重组后要运营一段时间。
实际中，企业大多想尽快上市，而法条的逻辑应该是重组变动的资产越大，重组后需观察的时间也越长。所以对（三）中20%往上的区间到哪，产生疑惑。

回答人：chenyiwei
再次强调：“20%~50%”的区间并不要求重组完成后运行一期，而是运行到最近季度末（ 3 月末、 6 月末、 9 月末或年末）就可以申报了。由于申报期末必须为季度末，因此这个要求实际上并未要求额外的运行时间。